【裁判字號】    97,易,4113
【裁判日期】    971128
【裁判案由】    毀棄損壞
【裁判全文】
臺灣臺中地方法院刑事判決              97年度易字第4113號
公  訴  人  臺灣臺中地方法院檢察署檢察官
被      告  甲○○
輔  佐  人
即被告之父  乙○○
上列被告因毀棄損壞案件，經檢察官提起公訴（97年度偵字第14
782號），本院判決如下：
    主    文
甲○○無罪。
    理    由
一、公訴意旨略以：被告甲○○因不滿故居之家人曾遭鄰居即告
    訴人丙○○所飼養之黑狗所咬傷，竟基於毀棄損壞之犯意，
    於民國97年2月7日起至同年月9日上午8時許止之某時，點燃
    沖天炮，由2戶間相隔之鐵網縫隙，射至告訴人所住居之台
    中縣東勢鎮○○路616號庭院內，致告訴人所飼養之金絲雀
    及斑鳩各1隻因而死亡，足生損害於告訴人，因認被告涉有
    刑法第354條之毀損罪嫌。
二、按犯罪事實應依證據認定之，無證據不得認定犯罪事實；又
    不能證明被告犯罪者，應諭知無罪之判決，刑事訴訟法第15
    4條第2項、第301條第1項分別定有明文。次按告訴人之告訴
    ，係以使被告受刑事訴追為目的，是其陳述是否與事實相符
    ，仍應調查其他證據以資審認；且認定犯罪事實所憑藉之證
    據，無論為直接證據或間接證據，其為訴訟上之證明時，均
    須達於一般之人不至有所懷疑，而得確信其為真實之程度，
    始得據為有罪之認定，倘未達此程度，而有合理性之懷疑存
    在時，即無從遽為有罪之確信；上開意旨各有最高法院52年
    台上字第1300號、76年台上字第4986號等判例意旨可參。
三、公訴意旨認定被告甲○○涉嫌前揭毀損罪，無非是以告訴人
    之指訴、被告行動電話之通聯紀錄、檢察事務官履勘現場之
    筆錄及現場照片26張等為憑。惟訊據被告堅決否認有何毀損
    告訴人所飼養之金絲雀及斑鳩等犯行，辯稱其平時住居在台
    中巿，97年春節期間雖有返回故居，但97年2月9日是大年初
    三，當天其已返回台中巿，且前此停留在故居期間並無施放
    沖天炮，況告訴人所飼養之黑狗先前咬傷其家人乙事，雙方
    已經和解，而其與告訴人素無恩怨，絕無公訴人所指犯行等
    語。經查：
  （一）告訴人於警詢時自承並未見到何人對其飼養之金絲雀及
        斑鳩射放沖天炮（見警卷第10頁）；又先則指稱是被告
        之父乙○○施放沖天炮（見警卷第5頁），繼之指稱是
        被告叔叔房日營施放沖天炮射死金絲雀及斑鳩（見警卷
        第8－9頁），後又改稱不是房日營，且就警方再提供乙
        ○○之弟即房德祥與房日旭之照片供其指認時，表示認
        不出來（見警卷第15－16頁），而有多次指訴不一之情
        形；尤其，被告與上述乙○○等數名案外人間有近親之
        血緣關係，長相、外表較為接近，一般外人偶然見之，
        自不易區辨。本院因認若無確實積極之佐證，對於告訴
        人後來再改稱是被告施放沖天炮射死其飼養之金絲雀及
        斑鳩等情節，不宜徒憑其一方之指訴即輕認被告涉有此
        等犯行。
  （二）而依卷附被告行動電話之通聯紀錄，僅可約略知悉該支
        行動電話於97年2月8日21時28分許之前，曾在台中縣東
        勢鎮附近通聯之事實，但對被告有無在故居施放沖天炮
        、是否故意以沖天炮攻擊告訴人所飼養之金絲雀及斑鳩
        ，乃至告訴人之金絲雀及斑鳩究係何時為沖天炮射死等
        重要事實，並無進一步釐清之作用。
  （三）至本件固尚有檢察事務官履勘現場之筆錄及現場照片26
        張等附卷可參，然縱認確係由2戶間相隔之鐵網縫隙射
        入沖天炮，致上述金絲雀等禽類死亡；惟此仍不足論斷
        被告果有於告訴人所指時地施放沖天炮，並故意毀損告
        訴人所飼養之金絲雀及斑鳩致死。
四、綜合上述，由於案經調查之結果，告訴人所指稱被告施放沖
    天炮而故意毀損其飼養之禽類致死云云，不能證明屬實，則
    被告之罪嫌既有不足，自應諭知無罪之判決，方符法制。
據上論斷，應依刑事訴訟法第284條之1、第301條第1項，判決如
主文。
本案經檢察官丁○○到庭執行職務。
中    華    民    國    97    年    11    月    28    日
                  刑事第十二庭  法  官  莊深淵
以上正本證明與原本無異。
如不服本判決應於收受判決後10日內向本院提出上訴書狀，並應
敘述具體理由；其未敘述上訴理由者，應於上訴期間屆滿後20日
內向本院補提理由書（均須按他造當事人之人數附繕本）「切勿
逕送上級法院」。
                                書記官  廖碩薇
中    華    民    國    97    年    11    月    28    日


司法院資訊處製作；財團法人民間司法改革基金會備份。
